臺灣彰化地方法院民事判決　100年度訴字第142號
原　　　告　莊佳蓉（已成年）
訴訟代理人　莊信全
　　　　　　張育真
被　　　告　陳麗勤
訴訟代理人　韋厚謙
　　　　　　洪嘉宏
上列當事人間請求侵權行為損害賠償事件，本院於民國100年11
17日言詞辯論終結，判決如下：
    主  文
被告應給付原告新臺幣壹佰零肆萬參仟肆佰貳拾元，及自民國一
百年三月十二日起至清償日止，按週年利率百分之五計算之利息
。
原告其餘之訴駁回。
訴訟費用（除減縮部分外）由被告連帶負擔百分之二十三，餘由
原告負擔。
本判決第一項於原告以新臺幣參拾肆萬捌仟元為被告供擔保後，
得假執行；但被告如以新臺幣壹佰零肆萬參仟肆佰貳拾元為原告
預供擔保後，得免為假執行。
原告其餘假執行之聲請駁回。
    事實及理由
壹、程序事項
    按訴狀送達後，原告不得將原訴變更或追加他訴，但擴張或
    減縮應受判決事項之聲明者，不在此限，民事訴訟第255條
    第1項第3款定有明文。查原告原起訴聲明：被告應給付原告
    新臺幣（下同）4,580,120元及自起訴狀繕本送達之翌日起
    至清償日止，按年利率5％計算之利息。嗣起訴狀送達後，
    於民國100年11月17日言詞辯論期日當庭減縮聲明為：被告
    應給付原告4,559,120元（扣除伙食費1,000元及交通費20,0
    00元）及自起訴狀繕本送達之翌日起至清償日止，按年利率
    5％計算之利息，核屬減縮應受判決事項之聲明，與前揭規
    定相符，應予准許。
貳、實體事項
一、原告起訴主張：
  (一)原告於99年3月21日上午7時45分許，騎乘車號HFM-387重型
    機車（下稱系爭機車），沿彰化縣彰化市○○路由北往南方
    向行駛，行經自強路與自強路227號旁巷弄之交岔路口（下
    稱系爭交岔路口）時，突遭由被告駕駛車牌號碼2528-HR號
    自用小客車沿自強路227號旁巷弄由西往東方向急駛而來，
    致原告騎車閃避不及，造成兩車在系爭交岔路口發生碰撞，
    導致原告受有左膝及身體多處部分挫傷、瘀青、腫痛、屈伸
    不利、頭部創傷後暫時性左耳聽力受損、頭部外傷併硬腦膜
    下出血、頭部外傷併蜘蛛膜下出血、聽力受損、嗅覺喪失等
    傷害。被告涉犯過失重傷害罪，業經本院於100年1月17日，
    以100年度交簡字第115號判決有期徒刑3月確定。
  (二)原告受有上開傷害係因被告駕車肇事之過失行為所致，爰依
    民法第184條第1項、第193條第1項、第195條第1項之規定請
    求被告賠償下列費用：
  1.醫療費用325,000元部分：
    原告因前揭車禍受傷支出醫療費用45,000元。
    原告病情預計花費後續療養、醫療費用280,000元。
  2.增加生活上需要費用25,000元：
    原告住院5日之看護費用，每日看護費以2,000元計算，共
      計10,000元。
    原告出院後居家因行動不便需家人照料，自99年3月26日
      起至99年4月9日止，共15日，每日看護費以1,000元計算
      ，共計15,000元。
  3.系爭機車為原告祖父莊春連所有，毀損修理費為29,500元。
  4.減少工作收入50,000元：
    車禍發生後被告在家休養2個月，無法工作，原告於「萬
      利生活館」打工，月薪為20,000元，共計減少薪資收入40
      ,000元。
    原告於恢復上班後，仍須請假至醫院回診，共計請假15日
      ，減少薪資收入10,000元。
  5.減少勞動能力損失1,129,620元：
    自原告車禍當時計算至勞動基準法所規定退休年齡65歲止，
    尚餘46年，以每月薪資20,000元計算，依年別單利5％複式
    霍夫曼係數表計算，扣除中間利息，被告應給付原告1,129,
    620元。
  6.精神慰藉金2,000,000元：
    原告之學歷為大學肄業，因本件車禍受有身體多處挫傷、頭
    部外傷併硬腦膜下出血、頭部外傷併蜘蛛網膜下出血、聽力
    受損、嗅覺喪失等傷害，且患有諸多後遺症，無法正常從事
    工作，其大好青春一片迷惘，精神上之痛苦不可言喻，因此
    請求精神慰撫金2,000,000元。
  7.嗅覺永久性喪失部分：請求賠償金額1,000,000元。
  (三)並聲明：1.被告應給付原告4,559,120元，及自起訴狀繕本
    送達翌日起至清償日止按年息5％計算之利息。2.訴訟費用
    由被告負擔。3.原告願供擔保，請准宣告假執行。
二、被告則以：
  (一)原告請求醫療費用325,000元部分：被告僅同意原告提出之
    醫療費用收據金額共計18,663元，其餘部分（包括後續療養
    、醫療費用）請求均無所依據，被告不同意給付。
  (二)原告因本件車禍住院期間所支出之看護費用，被告同意給付
    。被告對於原告主張本件車禍發生後須在家休養2個月，並
    無意見。
  (三)原告嗅覺喪失與本件車禍是否具因果關係無法確認，但被告
    對於臺中榮民總醫院之鑑定報告並無意見。
  (四)被告高中畢業，擔任工廠作業員，每月收入約20,000元，單
    親，扶養1女，每月須支付房租6,000元，原告要求之損害賠
    償金額實屬過高。
  (五)原告就本件車禍之發生亦與有過失，被告主張原告過失比例
    為30％，被告過失比例為70％。
  (六)併為答辯聲明：1.請求駁回原告之訴。2.訴訟費用由原告負
    擔。3.如受不利之判決，願供擔保免予假執行。
三、兩造不爭執事項：
  (一)被告於99年3月21日上午7時多許，駕駛車牌號碼2528—HR號
    自用小客車，沿彰化縣彰化市○○路227號旁巷口由西往東
    方向行駛，嗣於同日上午7時45分許，行經上開巷口與自強
    路之系爭無號誌交岔路口時，原應注意車前狀況，隨時採取
    必要之安全措施，減速慢行，作隨時停車之準備，及左轉彎
    車應讓直行車先行，且依當時天候晴、日間自然光線，柏油
    路面、乾燥、無缺陷、無障礙物，視距良好等路況，並無不
    能注意之情事，竟疏未注意及此，貿然左轉駛入系爭交岔路
    口，適有原告騎乘系爭機車，沿彰化市○○路由北往南方向
    行駛，亦行經系爭交岔路口，兩造見狀均已避、煞不及，二
    車因而發生碰撞，造成原告人、車倒地受傷。
  (二)被告因上開過失重傷害行為，業經臺灣彰化地方法院檢察署
    檢察官以99年度偵字第10373號提起公訴，並經本院於100年
    1月17日，以100年度交簡字第115號判決判處有期徒刑3月確
    定。
  (三)原告因本件車禍支出醫療費用部分，被告僅同意賠償18,663
    元。
  (四)被告僅同意給付原告住院期間之每日2,000元看護費用。
  (五)原告於本件車禍事故所騎乘之系爭機車，為原告之祖父莊春
    連所有。
四、兩造爭執之事項：
  (一)原告是否與有過失？兩造過失比例為何？
  (二)原告所受嗅覺喪失之傷害，是否係本件車禍所造成？
  (三)原告得請求賠償之金額為何？
五、本院得心證之理由：
  (一)本件車禍原告與被告之過失比例為何？
  1.按損害之發生或擴大，被害人與有過失者，法院得減輕賠償
    金額，或免除之，民法第217條第1項定有明文。所謂被害人
    與有過失，係指被害人苟能盡其善良管理人之注意，即得避
    免其損害之發生、擴大，竟不注意之意（最高法院83年度臺
    上字第1701號判決意旨參照）。次按汽車行駛時，駕駛人應
    注意車前狀況，並隨時採取必要之安全措施；轉彎車應暫停
    讓直行車先行，道路交通安全規則第94條第3項、第102 條
    第1項第2款分別定有明文。
  2.經查，被告對於原告主張其於前揭時、地，因疏未注意車前
    狀況及轉彎車應讓直行車先行，即貿然左轉，致與騎乘機車
    直行之原告發生碰撞，造成原告人、車倒地受傷等情，並未
    爭執，此外，復有彰化縣警察局道路交通事故現場圖、調查
    報告表、現場照片6張、交通隊道路交通事故初步分析研判
    表等件在卷可稽，堪信屬實。又原告因本件車禍受有身體多
    處挫傷、頭部外傷併硬腦膜下出血、頭部外傷併蜘蛛網膜下
    出血、聽力受損、嗅覺喪失等傷害，亦有財團法人彰化基督
    教醫院診斷書、行政院國軍退除役官兵輔導委員會臺中榮民
    總醫院（下簡稱臺中榮民總醫院）診斷證明書附卷足證。再
    查系爭交岔路口為三岔路口，且案發當時天候晴、日間自然
    光線，柏油路面、乾燥、無缺陷、無障礙物，視距良好等情
    ，有前揭道路交通事故調查報告表及現場相片在卷可稽，堪
    認被告並無不能注意之情事。從而，被告於前揭時、地駕車
    ，未注意車前狀況而採取必要之安全措施，並貿然左轉，未
    讓直行車先行，其違反上開交通安全規則，其駕駛行為顯有
    過失甚明。其因而致原告受有前揭傷害，其過失行為與原告
    所受傷害間，確有因果關係。
  3.參以原告於警詢自承：我當時沿自強路往南直行，肇事地點
    ，對方自小客突然從巷口出來，我看到來不及反應，致使我
    車前車頭與自小客左側車身碰撞，我人車倒地受傷送醫，我
    發現危險時距離對方很近，來不急煞車，車速約每小時40公
    里等語（見警卷第13頁），顯見原告於騎車行經系爭交岔路
    口時，亦未減速慢行，作好隨時停車之準備，其亦與有過失
    。又本件經送臺灣省彰化縣區車輛行車事故鑑定委員會鑑定
    結果，亦認「一、陳麗勤駕駛自小客車行經無號誌岔路口，
    左轉彎車未讓直行車先行，為肇事主因。二、莊佳蓉駕駛重
    機車行經無號誌之交岔路口，未減速慢行且未注意車前狀況
    ，為肇事次因」，有該鑑定委員會99年10月25日函附鑑定意
    見書可稽（見98年度他字第2038號卷第36頁至第39頁）。故
    本院經審酌系爭車禍肇事情節，認定本件車禍肇事責任，兩
    造應同負過失責任，方屬公允。又斟酌被告駕駛自用小客車
    時，左轉彎車未讓直行車先行係肇事主因，則認被告應負之
    過失責任佔10分之7，原告應負之過失責任佔10分之3為妥適
    。
  (二)原告所受嗅覺喪失之傷害，是否係本件車禍所造成？
    被告固抗辯原告嗅覺喪失與本件車禍是否具因果關係無法確
    認云云，惟經本院將原告所受傷害送請臺中榮民總醫院鑑定
    結果，鑑定醫師耳鼻喉科江榮山主任認為原告受有嗅覺永久
    喪失之傷害，經核磁共振檢查顯示腦部曾有外傷，其嗅覺喪
    失無法排除和腦部外傷無關等情；鑑定醫師神經外科趙紹清
    醫師認為原告診斷為嗅覺永久性喪失，其自訴車禍後嗅覺功
    能異常，故有因車禍造成之可能性等情，有臺中榮民總醫院
    100年8月16日中榮醫企字第1000014773號函附之鑑定報告在
    卷可按（見本院100年度訴字第142號卷第163頁至第165頁）
    ，細繹上開鑑定報告所示，原告受有嗅覺喪失與其腦部外傷
    有關連性，復參酌原告於本件車禍事故發生前，並無嗅覺功
    能異常之情形，且其因本次車禍受有頭部外傷併硬腦膜下出
    血、頭部外傷併蜘蛛網膜下出血等傷害，其嗅覺喪失顯與本
    件車禍事故頭部外傷有關。從而，被告之肇事行為與原告所
    受嗅覺喪失之傷害，具有相當因果關係甚明。
  (三)原告得請求賠償之金額為何？
  1.按因故意或過失，不法侵害他人之權利者，負損害賠償責任
    ；不法侵害他人之身體或健康者，對於被害人因此喪失或減
    少勞動能力或增加生活上之需要時，應負損害賠償責任；不
    法侵害他人之身體、健康、名譽、自由、信用、隱私、貞操
    ，或不法侵害其他人格法益而情節重大者，被害人雖非財產
    上之損害，亦得請求賠償相當之金額，民法第184條第1項、
    第191條之2第1項、第193條第1項、第195條第1項前段分別
    定有明文。
  2.被告就本件事故之發生有過失，且與原告所受傷勢間有因果
    關係，自應對原告負損害賠償任。茲就原告得請求損害賠償
    之金額，論述如下：
    原告請求醫療費用325,000元部分：
      原告主張其因本件車禍事故，在財團法人彰化基督教醫院
      、一品堂中醫診所、臺中榮民總醫院支出必要醫療費45,0
      00元，業據其提出各該醫院就診期間醫療費用收據（見本
      院100年度訴字第142號卷第16頁至第35頁），此部分為被
      告所不爭執，惟經核該等收據所載，原告自付費用合計僅
      為18,763元。又原告固主張後續治療費用為280,000元，
      然迄未提出相關證明，尚難認為此部分有理由。故原告得
      請求之醫療費用合計應為18,763元，逾此金額以外之請求
      即屬無據。
    原告請求增加生活上需要之看護費用25,000元部分：
      (1)原告於99年3月21日前揭車禍發生後，即送財團法人彰
        化基督教醫院急診救治，並於該日入住外科加護病房，
        於99年3月23日轉入外科病房繼續住院治療，99年3月25
        日離院，出院後宜修養2個月，有彰化基督教醫院99年8
        月27日診斷證明書附卷可參（見本院100年度訴字第142
        號卷第11頁），則原告請求自99年3月23日起至99年3月
        25日止，住院3日之看護費用，尚屬合理。又參以被告
        亦同意原告主張以每日2,000元計算看護費（見本院100
        年度訴字第106頁），故原告此部分得請求之看護費用
        為6,000元（計算式：2,000×3＝6,000）。至99年3月
        21日、22日原告入住加護病房期間，因有財團法人彰
        化基督教醫院專責護士照料，故此部分原告並無聘請看
        護照顧之必要，其請求被告支付99年3月21日、22日之
        看護費用自無理由。
      (2)按親屬照顧被害人之起居，固係出於親情，但親屬看護
        所付出之勞力，並非不能評價為金錢，只因兩者身分關
        係密切而免除支付義務，此種親屬基於身分關係之恩惠
        ，自不能加惠於加害人，故應衡量及比照僱用職業護士
        看護情形，認被害人受有相當看護費之損害，得向加害
        人求償（參照最高法院93年度臺上字第472號判決意旨
        ）。查原告經藥物治療後出院，四肢力量略為無力，但
        可進行一般日常生活之需要，專人照顧部分約2週（因
        頭部外傷需臥床休息，不宜勞累），有臺中榮民總醫院
        100年8月16日中榮醫企字第1000014773號函附之鑑定報
        告在卷可按（見本院100年度訴字第142號卷第165頁）
        ，是原告主張出院後，因居家行動不便需人照料，由其
        家屬代為照顧其全日生活起居，其請求14日之居家看護
        費用，亦有理由。又原告請求出院居家期間全日看護費
        用，應以每日1,000元計算，經核已低於被告同意住院
        期間以每日2,000元計算之標準，尚屬合理，準此，原
        告請求居家看護14日之看護費用14,000元（計算式：1,
        000×14=14,000），應予准許。
      (3)從而，原告得請求之看護費用合計為20,000元（計算式
        ：6,000+14,000=20,000），逾此金額以外之請求即屬
        無據。
    原告請求工作收入損失50,000元部分：
      (1)原告主張其係萬利生活館之工讀生，月薪20,000元，嗣
        因前揭車禍受傷而無法工作，請求被告賠償自受傷時起
        2個月無法工作之工作收入損失40,000元。經查，原告
        於本件車禍事故發生前，在萬利生活館打工，時薪為每
        小時95元，每日工作時數8小時，上班時間為上午7：50
        至下午4：00，每週上班為6日，加班另計，於99年5月1
        日至99年5月31日止，含全勤獎金、勞保津貼等共計薪
        資20,966元，又其因於99年3月21日當天發生車禍送醫
        住院治療，並回家調養複診，故於99年3月21日起至99
        年4月30日止向公司請病假在家休養治療，99年5月1日
        回來恢復上班，其因請病假（99年3月21日起至99年4月
        30日）薪資不計算而減少為29,360元等情，有萬利生活
        館函覆本院詢問之內容在卷可按（見本院100年度訴字
        第142號卷第103頁至第105頁、第159頁），並為被告所
        不爭執。故原告自得請求被告賠償自99年3月21日起至9
        9年4月30日，因前揭車禍無法工作之收入損失29,360元
        ，逾此金額以外之請求，不應准許。
      (2)原告復主張其於99年5月1日回復上班後，仍須請假至醫
        院回診，共請假15日，其因此減少薪資收入10,000元（
        計算式：20,000×15/30＝10,0000），惟此段期間被告
        已請求減少勞動能力之損失（詳後述），自不得再請求
        減少薪資之損失。
      (3)從而，原告得請求之工作收入損失應為29,360元，逾此
        金額以外之請求為無理由，應予駁回。
    原告請求減少勞動能力損失1,179,620元部分：
      (1)按民法第193條第1項規定，不法侵害他人之身體或健康
        者，對於被害人因此喪失或減少勞動能力時，應負損害
        賠償責任。」，而被害人因身體健康被侵害而喪失勞動
        能力所受之損害，其金額應就被害人受侵害前之身體健
        康狀態、教育程度、專門技能、社會經驗等方面酌定之
        ，不能以一時一地之工作收入為準（最高法院63年台上
        字1394號判例意旨參照）。又依民法第193條第1項命加
        害人一次支付賠償總額，以填補被害人所受喪失或減少
        勞動能力之損害，應先認定被害人因喪失或減少勞動能
        力而不能陸續取得之金額，按其日後本可陸續取得之時
        期，各照霍夫曼式計算法，扣除依法定利率計算之中間
        利息，再以各時期之總數為加害人所應支付之賠償總額
        ，始為允當（最高法院22年臺上字第353號判例意旨可
        資參照）。
      (2)原告因本件車禍之侵權行為受有上開傷害，經本院囑託
        臺中榮民總醫院鑑定原告因本件車禍減少勞動能力之程
        度為何，該院鑑定結果認為原告因嗅覺功能喪失導致勞
        動能力喪失，符合勞保傷殘給付標準表第37障害項目，
        傷殘等級13級，勞動力減損比例為23.07％，其四肢力
        量未達殘障標準，無嚴重減少勞動能力，有該院100年
        10月12日中榮醫企字第1000018969號函附之鑑定書1份
        在卷可稽（見本院100年度訴字第142號卷第163頁至第
        170頁），是原告因本件車禍受有勞動能力減損23.07％
        ，應堪認定
      (3)本件原告係80年6月30日生，依其在萬利生活館之工作
        性質，可工作至勞動基準法規定之強制退休年齡65歲止
        ，扣除前揭受傷休養期間工作所得損失計至99年4月30
        日，計算至年滿65歲之日即145年6月29日為止，共計有
        46年又2月（未滿1月以1月計）之勞動能力減損損害。
        從而，原告請求以原告受有勞動能力減損20％共計46年
        計算，自無不合。又原告平均工資為每月20,000元，業
        如前述，參酌原告於前揭車禍受傷時年近19歲，受雇在
        萬利生活館，其工作性質隨著物價水準隨時間調整及工
        作時間累積，得期待將來之薪資較斯時為高，其喪失勞
        動能力程度依原告主張為20％，認得期待其將來薪資不
        低於20,000元，以之作為計算其喪失勞動能力之基準當
        屬合理。則原告主張依年別單利5％複式霍夫曼係數表
        （現價表）計算，其計算式為：20,000元1220％
        23.00000000＝1,129,620元（小數點以下四捨五入），
        而請求被告賠償勞動能力減少之損害1,129,620元，為
        有理由，應予准許。
    原告請求機車毀損修理費29,500元部分：
      按民法第184條第1項前段侵權行為責任之構成須以權利受
      侵害及因此造成損害為要件。本件原告主張其因被告之過
      失駕駛行為，致其所駕駛之系爭機車受損云云。惟查，原
      告所騎乘之系爭機車，於車禍當時係登記在原告之祖父莊
      春連名下，業經原告於本院審理時自承在卷，並有本院依
      職權調閱之系爭機車車籍資料在卷可按，是系爭機車之所
      有權人並非原告至明。從而，縱令被告過失毀損該車，依
      法應負損害賠償責任，然原告既非該車所有權人，自無權
      利受侵害之可能，要無任何請求權存在，自不得以自己名
      義向被告請求賠償。準此，原告本於侵權行為損害賠償之
      法律關係，請求被告賠償機車毀損修理費29,500元部分，
      即無理由，應予駁回。
    被告請求精神慰撫金2,000,000元部分：
      按慰撫金之賠償須以人格權遭遇侵害，使精神上受有痛苦
      為必要，其核給之標準固與財產上損害之計算不同，然非
      不可斟酌雙方身份資力與加害程度，及其他各種情形核定
      相當之數額，有最高法院51年台上字第223號判例可資參
      照。本件原告遭被告駕駛自小客車撞擊，因而人、車倒地
      ，受有身體多處挫傷、頭部外傷併硬腦膜下出血、頭部外
      傷併蜘蛛網膜下出血、聽力受損、嗅覺喪失等傷害，目前
      嗅覺已永久喪失，其身心受有相當痛苦不可言喻，則其請
      求精神慰撫金，洵屬有據。查原告於本件車禍事故發生時
      ，就讀嶺東科技大學進修部科技商品設計系2年級，於彰
      化萬利生活館（投注站）擔任櫃臺工讀生，其每月薪資約
      20,000元，98年獎金給予所得101,114元，名下無任何財
      產，而被告高中畢業，97年薪資所得、股利憑單所得共計
      255,681元，98年薪資所得、股利憑單所得共計251,570元
      ，名下有汽車1筆、投資5筆，財產總額共計241,210元，
      業經兩造陳明在卷，並有兩造稅務電子閘門財產所得調件
      明細表附卷可稽，本院斟酌兩造之身分地位、教育程度、
      經濟能力、被告加害情形及原告痛苦之程度等情狀，認原
      告請求神慰撫金200萬元，尚嫌過高，原告請求被告賠償
      其非財產上之損害，於30萬元範圍內，尚屬允當，應予准
      許，逾此範圍之請求，則屬過高，不應准許。
    原告請求被告賠償其嗅覺永久性喪失之損害1,000,000元
      ，惟此部分原告已得請求被告給付減少勞動能力損失1,12
      9,620元，業如前述，故不得再重複請求損害賠償，附此
      敘明。
   3.綜上所述，原告得請求金額計1,497,743元（計算式：18,7
     63＋20,000＋29,360＋1,129,620＋300,000＝1,497,743元
     ）。惟原告應負擔30％與有過失責任，經減輕被告之賠償
    責任後，原告得請求金額為1,048,420元（1,497,743×7/10
    ＝1,048,420，小數點以下四捨五入）。
六、末按給付無確定期限者，債務人於債權人得請求給付時，經
    其催告而未為給付，自受催告時起，負遲延責任。其經債權
    人起訴而送達訴狀，或依督促程序送達支付命令，或為其他
    相類之行為者，與催告有同一之效力。民法第229 條第2項
    定明文。又遲延之債務，以支付金錢為標的者，債權人得請
    求依法定利率計算之遲延利息。應付利息之債務，其利率未
    經約定，亦無法律可據者，週年利率為5％。同法第233條第
    1項本文、第203條亦定有明文。本件起訴狀繕本於100年3月
    11日送達被告生效，有送達證書在卷可稽。是原告依民法侵
    權行為法律關係，請求被告給付1,048,420元，及自100年1
    月12日起至清償日止，按週年利率5％計算之利息，為有理
    由，應予准許。逾此部分之請求，為無理由，應予駁回。
七、兩造陳明願供擔保，分別聲請宣告假執行及免為假執行，就
    原告勝訴部分，核無不合，茲酌定相當之擔保金額予以准許
    。至原告敗訴部分，其假執行之聲請失所依附，應予駁回。
八、本件事證已臻明確，兩造其餘攻擊防禦方法，經核與本判決
    結果不生影響，爰不一一論敘，併此敘明。
九、據上論結，本件原告之訴為一部有理由，一部無理由，依民
    事訴訟法第79條、第390條第2項、第392條第2項，判決如主
    文。
中    華    民    國   100    年    11    月    30    日
                  民事第一庭    法  官    黃楹榆
以上正本係照原本作成。
如不服本判決，應於送達後20日內，向本院提出上訴狀（須附繕
本）並表明上訴理由，如於本判決宣示後送達前提起上訴者，應
於判決送達後10日內補提上訴理由書。如委任律師提起上訴者，
應一併繳納上訴審裁判費。
中    華    民    國   100    年    11    月    30    日
                                書記官    彭月美